it: Tipo di sistema di ritenzione di sicurezza: Imbracatura a 3 punti; Imbracatura a 5 punti; Schienale alto con barra frontale; Cintura addominale; Nessuno; Barra a T; Altro
el: Τύπος συστήματος συγκράτησης: Ζώνη 3 σημείων; Ζώνη 5 σημείων; Με ψηλή πλάτη και μπροστινή μπάρα; Ζώνη μέσης; Κανένα; Μπάρα T; Άλλο
sl-SI: Vrsta varnostnega zadrževala: 3-točkovni varnostni pas; 5-točkovni varnostni pas; Visoko naslonjalo s sprednjo prečko; Medenični pas; Brez; T-prečka; Drugo
cs: Typ bezpečnostního pásu: 3bodový pás; 5bodový pás; Vysoké opěradlo s přední hrazdou; Břišní pás; Žádný; T-hrazda; Jiné
tr: Emniyet kemeri tipi: 3 noktalı emniyet kemeri; 5 noktalı emniyet kemeri; Ön barlı yüksek sırtlı; Kucak kemeri; Yok; T bar; Diğer
sv: Typ av säkerhetsbälte: 3-punktsbälte; 5-punktsbälte; Hög rygg med frontbygel; Midjebälte; Inget; T-bygel; Övrigt
en: Safety restraint type: 3-point harness; 5-point harness; High-back with front bar; Lap belt; None; T-bar; Other
ko: 안전 고정 장치 유형: 3점식 하네스; 5점식 하네스; 프런트 바 포함 하이백; 랩 벨트; 없음; T 바; 기타
hr-HR: Vrsta sigurnosnog pojasa: Pojas u 3 točke; Pojas u 5 točaka; Visoki naslon s prednjom šipkom; Krilni pojas; Nema; T-šipka; Ostalo
th: ประเภทอุปกรณ์ยึดเหนี่ยวเพื่อความปลอดภัย: สายรัดนิรภัยแบบ3จุด; สายรัดนิรภัยแบบ5จุด; พนักพิงสูงพร้อมบาร์กั้นหน้า; เข็มขัดนิรภัยแบบคาดเอว; ไม่มี; ทีบาร์; อื่นๆ
hu: Biztonsági rögzítő típusa: 3 pontos biztonsági öv; 5 pontos biztonsági öv; Magas háttámla elülső karfával; Deréköv; Nincs; T-rúd; Egyéb
lt-LT: Saugos diržų tipas: 3 taškų saugos diržai; 5 taškų saugos diržai; Aukštas atlošas su priekiniu lanku; Juosmens diržas; Nėra; T formos lankas; Kita
da: Type sikkerhedsfastholdelsesanordning: 3-punktssele; 5-punktssele; Høj ryg med frontbøjle; Hoftesele; Ingen; T-bøjle; Andet
vi: Loại dây đai an toàn: Đai an toàn 3 điểm; Đai an toàn 5 điểm; Tựa lưng cao kèm thanh chắn trước; Đai hông; Không có; Thanh chữ T; Khác
de: Typ der Sicherheitsrückhaltevorrichtung: 3-Punkt-Gurt; 5-Punkt-Gurt; Hohe Rückenlehne mit Frontbügel; Beckengurt; Keines; T-Bügel; Sonstige
zh-TW: 安全束帶類型: 3 點式安全帶; 5 點式安全帶; 高背附前扶手; 腰部安全帶; 無; T 型扶手; 其他
ro-RO: Tip de sistem de siguranță: Ham în 3 puncte; Ham în 5 puncte; Spătar înalt cu bară frontală; Centură subabdominală; Fără; Bară în formă de T; Altele
fr: Type de dispositif de retenue: Harnais à 3 points; Harnais à 5 points; Dossier haut avec barre frontale; Ceinture abdominale; Aucun; Barre en T; Autre
nb: Type sikkerhetsbelte: 3-punktssele; 5-punktssele; Høy rygg med frontbøyle; Hoftebelte; Ingen; T-bøyle; Annet
pt-PT: Tipo de sistema de retenção de segurança: Arnês de 3 pontos; Arnês de 5 pontos; Costas altas com barra frontal; Cinto subabdominal; Nenhum; Barra em T; Outro
fi: Turvavyön tyyppi: 3-pistevaljaat; 5-pistevaljaat; Korkea selkänoja ja etutanko; Lantiovyö; Ei mitään; T-tanko; Muu
ru: Тип защитного удерживающего устройства: 3-точечные ремни безопасности; 5-точечные ремни безопасности; Высокая спинка с передним бампером; Поясной ремень; Нет; Т-образный бампер; Другое
sk-SK: Typ zadržiavacieho systému: 3-bodový pás; 5-bodový pás; Vysoké operadlo s prednou hrazdou; Bedrový pás; Žiadny; T-hrazda; Iné
nl: Veiligheidsbeperking type: 3-puntsharnas; 5-puntsharnas; Hoge rugleuning met voorbeugel; Heupgordel; Geen; T-beugel; Overige
pl: Typ zabezpieczenia: Pasy 3-punktowe; Pasy 5-punktowe; Wysokie oparcie z przednią barierką; Pas biodrowy; Brak; Barierka w kształcie T; Inne
ja: 安全拘束装置の種類: 3 点式ハーネス; 5 点式ハーネス; フロントバー付きハイバック; ラップベルト; なし; T バー; その他
pt-BR: Retenção de segurança tipo: Cinto de segurança de 3 pontos; Cinto de segurança de 5 pontos; Encosto alto com barra frontal; Cinto abdominal; Nenhum; Barra em T; Outros
es: Tipo de sujeción de seguridad: Arnés de 3 puntos; Arnés de 5 puntos; Respaldo alto con barra frontal; Cinturón subabdominal; Ninguno; Barra en T; Otro
zh-CN: 安全束缚装置类型: 3 点式安全带; 5 点式安全带; 高背带前扶手; 腰部安全带; 无; T 型杆; 其他
bg-BG: Тип предпазна обезопасителна система: 3-точков предпазен колан; 5-точков предпазен колан; Висока облегалка с преден борд; Надбедрен колан; Няма; Т-образен борд; Друго